臺灣士林地方法院刑事裁定　　　　　　　100年度聲字第155號
聲請人即　　趙元昊律師
選任辯護人
被　　　告　劉世傑
上列聲請人因被告違反毒品危害防制條例案件聲請具保停止羈押
，本院裁定如下：
    主  文
聲請駁回。
    理  由
一、聲請意旨略以：(一)本案並無任何事證顯示被告劉世傑有逃亡
    之虞，查被告於警方到場後即向警方坦承係在火災地點製造
    麻黃素，此經警員魏佳豐證述在卷；又警方到場時並未限制
    被告之自由，若被告有逃跑之意，當時大可逃走，此外被告
    有家庭及妻小，亦有固定住所，祖母及姊姊罹癌症亦需其扶
    持照料，是被告實無逃亡之虞，卷內亦無絲毫事證顯示此等
    疑慮之存在；(二)被告並無任何串供及滅證疑慮，被告對於客
    觀存在之製造行為從未否認，對於僅有一次之轉讓行為亦不
    否認，且本案經檢方詳細偵辦，並經鈞院交互詰問，檢辯雙
    方均無任何證據請求調查，是本案於民國100 年1 月25日審
    結，被告自無任何勾串共犯、證人或湮滅證據之疑慮亦甚顯
    然。被告羈押迄今已半年，在無逃亡及串證疑慮情形下，實
    無再繼續羈押之必要，尤其年關將近，請鈞院體恤被告之孝
    思，賜准就被告停止羈押，倘有疑慮亦可以較高之保釋金輔
    以限制住居及限制出境等方式而停止羈押等語。
二、本件被告因違反毒品危害防制條例案件經檢察官起訴，被告
    經訊問後雖坦承萃取麻黃素及一次轉讓禁藥之行為，惟否認
    萃取麻黃素係為製造安非他命，然此有扣案器具、甲基安非
    他命成品、半成品、被告及共同被告曾琨智之尿液檢驗報告
    、內政部警政署刑事警察局指紋鑑定書等在卷可稽，復參酌
    被告與共同被告曾琨智先前於警詢、偵查及本院聲羈庭訊問
    時所為之供述，認被告涉犯毒品危害防制條例第4 條第2 項
    製造第二級毒品甲基安非他命、藥事法第83條第1 項轉讓禁
    藥等罪嫌重大，所犯製造第二級毒品為最輕本刑5 年以上之
    重罪，而有事實足認為有逃亡之虞；另被告與共同被告曾琨
    智二人間先後、彼此間之供述相互歧異，且依被告所述與「
    大胖」間有債務關係，顯見其與「大胖」間亦有一定之熟識
    ，非如被告所述毫不知情，是亦有事實足認為有勾串共犯之
    虞，有刑事訴訟法第101 條第1 項第1 款、第2 款、第3 款
    所定之情形，非予羈押顯難進行審判，而有羈押並禁止接見
    通信之必要，自99年9 月29日起執行羈押並禁止接見通信，
    其後因依審理之程度認無繼續禁止被告與共同被告曾琨智接
    見通信之必要，遂於99年11月30日解除禁止接見通信。嗣經
    本院訊問被告二人並審核全部卷證後，認前項刑事訴訟法第
    101 條第1 項第1 款、第3 款之原羈押原因依然存在，均仍
    有繼續羈押之必要，而於99年12月13日裁定被告及共同被告
    曾琨智均自99年12月29日起延長羈押2 月。
三、又按羈押被告之目的，其本質在於確保訴訟程序得以順利進
    行、或為確保證據之存在與真實、或為確保嗣後刑罰之執行
    ，而對被告所實施剝奪其人身自由之強制處分。被告有無羈
    押之必要，法院僅須審查被告犯罪嫌疑是否重大、有無羈押
    原因以及有無賴羈押以保全偵審或執行之必要，由法院就具
    體個案情節予以斟酌決定。且此畢竟非依證據認定犯罪事實
    之終局判決，而係在審判程序中為保全訴訟程序進行及判決
    確定後執行之手段，是羈押被告係以被告犯罪嫌疑是否重大
    、有無羈押事由及必要性為審酌之依據，又既稱「犯罪嫌疑
    」重大，自與有罪認定須達毫無懷疑之確信不同，故法院僅
    須依本案卷證先就形式上觀察、衡量證據之價值，以憑斷被
    告之「犯罪嫌疑」是否重大。
四、經查，被告於本院審理中對萃取麻黃素乙節雖不否認，然辯
    稱不知「大胖」要其萃取麻黃素係作何用途，扣案甲基安非
    他命半成品、成品均非其所製造云云，惟依被告先前於警詢
    、偵查及本院聲羈庭訊問時所為之供述，其對於係為製造甲
    基安非他命而萃取麻黃素乙節並不否認，參酌證人即共同被
    告曾琨智先前於警詢、偵查及本院聲羈庭訊問所為之證（供
    ）述，本院認被告所涉毒品危害防制條例第4 條第2 項製造
    第二級毒品甲基安非他命、藥事法第83條第1 項轉讓禁藥等
    罪嫌確屬重大，被告所涉為最輕本刑5 年以上之重罪，而顯
    有事實足認有逃亡之虞，是本院認被告原羈押之原因依然存
    在，不能因具保而使之消滅，至本件審理程序雖已終結，但
    尚未宣示，聲請人所指被告於警察尚未查知本案前已先坦承
    製造麻黃素犯行、對本案客觀事實並未否認等情，則均尚待
    本院認定，復查無刑事訴訟法第114 條所列各款停止羈押之
    事由，從而聲請人為被告所請具保停止羈押，尚難准許，應
    予駁回，特此裁定。
中    華    民    國   100    年    1     月    28    日
                  刑事第八庭  審判長法  官  楊皓清
                                    法  官  張明儀
                                    法  官  黎惠萍
以上正本證明與原本無異
如不服本裁定應於送達後5日內向本院提出抗告狀
                                    書記官  林志忠
中    華    民    國   100    年    1     月    28    日